【裁判字號】    98,消債更更,2
【裁判日期】    981211
【裁判案由】    更生事件
【裁判全文】
臺灣士林地方法院民事裁定           98年度消債更更字第2號
聲  請  人
即  債務人  高珮桓（原名：高翠.
                      國民
上列聲請人聲請更生事件，本院裁定如下：
    主  文
聲請人高珮桓（原名：高翠玲）自中華民國九十八年十二月十四
日十七時起開始更生程序。
命司法事務官進行本件更生程序。
    理  由
一、按債務人與金融機構協商成立者，不得聲請更生或清算，但
    因不可歸責於己之事由，致履行顯有重大困難者，不在此限
    。本條例施行前，債務人依金融主管機關協調成立之中華民
    國銀行公會會員辦理消費金融案件無擔保債務協商機制與金
    融機構成立之協商，準用前項之規定，消費者債務清理條例
    第151 條第5 項、第6 項分別定有明文。次按，債務人不能
    清償債務或有不能清償之虞，且無擔保或無優先權之債務總
    額未逾新臺幣（下同）1,200 萬元者，於法院裁定開始清算
    程序或宣告破產前，得向法院聲請更生，觀諸同條例第3 條
    、第42條第1 項規定自明。又法院開始更生程序之裁定，應
    載明其年、月、日、時，並即時發生效力。法院開始更生或
    清算程序後，得命司法事務官進行更生或清算程序，必要時
    得選任律師、會計師或其他適當之自然人或法人一人為監督
    人或管理人，復為同條例第45條第1 項、第16條所明定。
二、本件聲請意旨略以：聲請人有不能清償債務情事，前曾於民
    國95年間依中華民國銀行公會會員辦理消費金融案件無擔保
    債務協商機制與最大債權金融機構成立協商，協商條件為每
    月還款2 萬7,500 元。惟聲請人每月收入僅有3 萬元，除負
    擔自己之生活費用外，尚須養家活口，該協商條件已遠遠超
    過聲請人所能負擔，是聲請人確係因不可歸責於己之事由，
    致履行協商條件顯有重大困難。且聲請人無擔保或無優先權
    之債務總額為235 萬626 元，未逾1,200 萬元，復未經法院
    裁定開始清算程序或宣告破產。為此，向本院聲請更生等語
    。
三、查聲請人高佩桓（原名：高翠玲）所主張之上開事實，業據
    提出薪資單影本（見本院97年度消債更字第51號卷第13、14
    頁）、財團法人金融聯合徵信中心當事人綜合信用報告－債
    務清理條例前置協商專用債權人清冊（見同上卷第55至66頁
    ）、95至97年度綜合所得稅各類所得資料清單（見同上卷第
    87、88、110 頁）、財產歸屬資料清單（見同上卷第89頁）
    、中華民國銀行公會會員辦理消費金融案件無擔保債務協商
    機制協議書（見本院卷第18頁）、薪資轉帳存摺內頁影本（
    見本院卷第31至35、52至61頁）、勞工保險被保險人投保資
    料表（見本院卷第38至43頁）等為證，且經核屬相符，堪認
    為真正。而聲請人96年毀諾當時每月平均薪資約為3 萬8,23
    4 元，此有上載綜合所得稅各類所得資料清單，在卷可參，
    則扣除協商金額2 萬7,500 元後，餘額1 萬734 元，已不足
    支應內政部公佈之96年度臺北市每人每月最低生活標準1 萬
    4,881 元，是聲請人主張有不可歸責於己之事由致履行協商
    條件顯有重大困難之情事，應堪認為真實。又聲請人查無消
    費者債務清理條例第6 條第3 項、第8 條或第46條各款所定
    駁回更生聲請之事由存在。準此，聲請人聲請更生，應屬有
    據。揆諸首揭規定及說明，應予開始更生程序，並命司法事
    務官進行本件更生程序。
四、爰裁定如主文。
中    華    民    國    98    年    12    月    11    日
                  民事第二庭  法      官  蕭錫証
上為正本係照原本作成。
本件不得抗告。
中    華    民    國    98    年    12    月    11    日
                              書  記  官  羅伊安


司法院資訊處製作；財團法人民間司法改革基金會備份。
